

Ricardo Rodrigues

Catalão, GO

e-mail: rrodrigues.code@gmail.com

Linkedin: rrodrigues 345 **GitHub**: rrodrigues 345

Habilidades

Linux Microsoft Office Python HTML CSS JavaScript Ruby

Idiomas Inglês - Fluente Espanhol - Basico

Resumo profissional

Farmacêutico-pesquisador, com experiência em desenvolvimento de fármacos usando métodos computacionais. Atua como pesquisador no Laboratório de Biotecnologia - UNICAMP, em projeto de curta duração, atuando em pesquisas sobre vírus com ênfase em programas computacionais (ambiente Linux). Atualmente faz transição de carreira para a área da tecnologia, dando os primeiros passos em HTML5, JavaScript, Ruby e Python e, recentemente, iniciando graduação na área como Tecnólogo em Análise e Desenvolvimento de Sistemas pelo Senac. Busca uma oportunidade de trabalho/estágio na área com o objetivo de crescimento pessoal e profissional.

Experiência

UNICAMP / Pesquisador - Laboratório de Biotecnologia 2021 - ATUAL, CAMPINAS - SP

Desenvolvimento de modelos de *docking* molecular na busca por substâncias com potencial inibitório para SARS-CoV-2

UFES / Pesquisador - Laboratório de Produtos Naturais 2016 - 2021, VITÓRIA - ES

Responsável pela implementação do laboratório de modelagem molecular no LabTBioPN, orientando e capacitando futuros pesquisadores nesta área e áreas afins. Atividades desenvolvidas: Orientações de teses/dissertações; Supervisão dos projetos de pesquisa relacionados à modelagem molecular; Palestras e Aulas sobre Modelagem Molecular.

FCFRP - USP/ Pesquisador - Laboratório de Produtos Naturais 2014 - 2016. RIBEIRÃO PRETO - SP

Responsável pelo desenvolvimento de modelos teóricos na busca por substâncias com potencial antiinflamatório para as enzimas COX-1, COX-2 e 5-LOX. Supervisão dos projetos de pesquisa relacionados à modelagem molecular; Palestras e Aulas sobre Modelagem Molecular; Orientação dos alunos e pesquisadores na área de Modelagem Molecular.

FCFRP - USP / Doutorado

2010 - 2014. RIBEIRÃO PRETO - SP.

Desenvolvimento de modelos teóricos para a busca de substâncias com potencial inibitório para Doença de Alzheimer.

Cursos extras

CERTIFICAÇÃO LINUX LPI ESSENTIALS PARTE 1: EVOLUTION AND DISTRIBUTIONS - Alura (jul/22) -8h

RUBY II: CONTINUANDO SEUS PRIMEIROS PASSOS NA PROGRAMAÇÃO - Alura (jun/22) - 12h

RUBY I: LÓGICA DE PROGRAMAÇÃO COM JOGOS -Alura (mai/22) - 12h

HTML5 E CSS3 PARTE 1: CRIE UMA PÁGINA DA WEB - Alura (jan/22) - 8h

LINUX - FUNDAMENTOS - Cev (fev/21) - 40h

PYTHON I: FUNDAMENTOS - CeV (fev/21) - 40h

Formação

Universidade de São Paulo / Doutorado

2010 - 2014, RIBEIRÃO PRETO, SP

Descrição: Doutorado em Ciências - Modelagem Molecular

Universidade Federal do Mato Grosso do Sul / Mestrado

2006 - 2009, CAMPO GRANDE, MS

Descrição: Mestrado em Química - Síntese Orgânica

Universidade Federal do Mato Grosso do Sul / Graduação

2003 - 2006, CAMPO GRANDE, MS **Descrição**: Graduação em Farmácia.

Informações Complementares

Introdução à Modelagem Molecular: Teoria e Prática. 16h.

2017 - 2021

Descrição: Curso de curta duração de introdução às técnicas de modelagem molecular para a disciplina de Química Farmacêutica da Universidade Federal do Mato Grosso do Sul - UFES.

Aula Magna do Curso de Farmácia - PUC - Goiás

Set/2020

Descrição: Aula Magna do Curso de Farmácia: "O Farmacêutico no desenvolvimento de novos fármacos".

Disponível em: Aula Magna do Curso de Farmácia

Desenvolvimento de pesquisa no exterior, Programa de Pós-Doutorado - *Centrum für Chemie und Biomedizin* - CCB, Austria.

2015 - 2016. Duração: 6 meses.

Descrição: Desenvolvimento de modelos teóricos (farmacóforo) na busca de substâncias com potencial antiinflamatório para a enzima 5-LOX. Desenvolvimento do projeto de pesquisa; participação em reuniões semanais abordando os projetos em andamento do grupo de pesquisa.